【裁判字號】    95,訴,2551
【裁判日期】    951114
【裁判案由】    毒品危害防制條例
【裁判全文】
臺灣板橋地方法院刑事判決              95年度訴字第2551號
公  訴  人  臺灣板橋地方法院檢察署檢察官
被      告  乙○○
                      樓
上列被告因違反毒品危害防制條例案件，經檢察官提起公訴（95
年度毒偵字第5407號），本院訊問被告為有罪陳述後，改依簡式
審判程序審理，並判決如下：
    主  文
乙○○施用第一級毒品，累犯，處有期徒刑壹年肆月。
    事  實
一、乙○○前有毒品危害防制條例前科，前於民國91年間因施用
    第一級毒品案件，經本院以91年度毒聲字第3654號裁定強制
    戒治，嗣經本院以92年度毒聲字第2243號裁定停止戒治付保
    護管束，於92年10月31日視為執行完畢；刑案部分則由本院
    以92年度訴字第38號判處有期徒刑8 月，於92年3 月13日確
    定，並接續於本院90年度訴字第1772號違反防制條例案件所
    處應執行有期徒刑1 年8 月後執行，而於94年9 月13日縮刑
    期滿執行完畢。詎乙○○不知悛悔，明知海洛因、安非他命
    分別係毒品危害防制條例第2 條第2 項第1 、2 款所定之第
    一級及第二級毒品，依法均不得施用、持有，竟於上開強制
    戒治執行完畢後5 年內，基於施用第一級毒品海洛因及第二
    級毒品安非他命之犯意，於95年7 月6 日晚間19時55分回溯
    26小時內之某時，在台北縣土城市某不詳地點，將海洛因及
    安非他命之粉末混合摻在吸食器內燒烤施用一次。嗣於95年
    7 月6 日15時許，在台北縣新莊市○○街116 巷3 弄1 號前
    為警查獲。經警於95年7 月6 日19時55分許採取尿液送驗結
    果，檢體呈安非他命及嗎啡均陽性反應，而悉上情。
三、案經台北縣政府警察局板橋分局報告台灣板橋地方法院檢察
    署檢察官偵查起訴。
    理  由
一、訊據被告乙○○於本院審理中，對上揭事實坦承不諱，此外
    ，被告經警於95年7 月6 日19時55分許採取尿液送驗結果（
    檢體編號：013211號），呈嗎啡及安非他命陽性反應，有台
    灣檢驗科技股份有限公司尿液檢驗報告及尿液檢體委驗單各
    一件在卷可查（見甲○95年度毒偵字第5407號卷第7 、9 頁
    ），足見被告所為自白與事實相符，而得採為認定之依據。
    次查，被告於91年間因施用第一級毒品案件，經本院以91年
    度毒聲字第3654號裁定強制戒治，嗣經本院以92年度毒聲字
    第2243號裁定停止戒治付保護管束，於92年10月31日視為執
    行完畢等情，有台灣高等法院被告前案紀錄表、刑案查註紀
    錄表各一件在卷可稽。本件事證明確，被告犯行堪以認定。
二、按海洛因屬毒品危害防制條例第2 條第2 項第1 款所列之第
    一級毒品，而安非他命屬同條項第2 款所列之第二級毒品，
    是核被告乙○○所為，係犯毒品危害防制條例第10條第1 項
    、第2 項之施用第一級毒品海洛因罪及第二級毒品安非他命
    罪。其施用前後非法持有第一級及第二級毒品之低度行為，
    均已為施用之高度行為所吸收，不另論罪。至被告以吸食器
    同時燒烤施用海洛因及安非他命二種毒品，應屬一施用行為
    而同時觸犯上揭二罪名，為想像競合犯，應依刑法第55條前
    段之規定，從一重之連續施用第一級毒品罪處斷。公訴意旨
    雖認應予數罪併罰，然本件業經被告於本院審理中供稱係同
    時將安非他命及海洛因摻放在玻璃球內施用，此外，並未扣
    得注射針筒或其他施用器具可資佐證被告係分別施用第一、
    二級毒品，是公訴意旨尚有誤會，併此敘明。又被告於91年
    間因施用第一級毒品案件，經本院以92年度訴字第38號判處
    有期徒刑8 月，於92年3 月13日確定，並接續於本院90年度
    訴字第1772號違反防制條例案件所處應執行有期徒刑1 年8
    月後執行，而於94年9 月13日縮刑期滿執行完畢，有上開前
    案紀錄表在卷可稽。被告於上開有期徒刑執行完畢後，5 年
    內故意再犯本件有期徒刑以上之罪，為累犯，應依刑法第47
    條第1 項之規定加重其刑。本院審酌被告已有違反毒品危害
    防制條例前科之素行狀況，且前已有施用毒品紀錄，竟又為
    本件犯行，顯見其未知戒除毒癮，意志力薄弱，並考量施用
    毒品乃自戕行為，所生危害非鉅，暨被告坦承施用毒品犯行
    之犯後態度等一切情狀，量處如主文所示之刑。
三、末按「除被告所犯為死刑、無期徒刑、最輕本刑為三年以上
    有期徒刑之罪或高等法院管轄第一審案件者外，於前條第一
    項程序進行中，被告先就被訴事實為有罪之陳述時，審判長
    得告知被告簡式審判程序之旨，並聽取當事人、代理人、辯
    護人及輔佐人之意見後，裁定進行簡式審判程序」，刑事訴
    訟法第273 條之1 第1 項定有明文。查本件被告涉犯之毒品
    危害防制條例第10條第1 項、第2 項之施用毒品罪，法定本
    刑並非最輕本刑為3 年以上有期徒刑之罪，且被告於本院準
    備程序期日中已就被訴事實為有罪之陳述，經告知被告簡式
    審判程序之旨後，被告及公訴人對於本件改依簡式審判程序
    審理亦均表示無意見，是本院即依前揭刑事訴訟法規定，裁
    定本件進行簡式審判程序，附此敘明。
據上論斷，應依刑事訴訟法第273 條之1 第1 項、第299 條第1
項前段，毒品危害防制條例第10條第1 項、第2 項，刑法第11條
前段、第47條第1 項、第55條，判決如主文。
本案經檢察官馬凱蕙到庭執行職務。
中    華    民    國    95    年    11    月    14    日
                  刑事第十四庭  法  官  汪怡君
上列正本證明與原本無異。
如不服本判決，應於送達後十日內向本院提出上訴狀。
                                書記官  李郁禎
中    華    民    國    95    年    11    月    14    日
附錄本案論罪科刑法條全文：
毒品危害防制條例第10條
施用第一級毒品者，處六月以上五年以下有期徒刑。
施用第二級毒品者，處三年以下有期徒刑。


司法院資訊處製作；財團法人民間司法改革基金會備份。
